臺灣板橋地方法院民事裁定　　　　　　 96年度訴字第1629號
原　　　告　乙Ｋ○
　　　　　　乙Ｌ○
　　　　　　酉○○
　　　　　　ｎ○○
　　　　　　乙丙○
　　　　　　　　　　　　4號
　　　　　　申○○
　　　　　　　　　　　　12.
　　　　　　ｉ○○
　　　　　　ｌ○○
　　　　　　ｊ○○
　　　　　　乙巳○
　　　　　　　　　　　　之1號.
　　　　　　甲甲○
　　　　　　　　　　　　之1號.
　　　　　　Ｍ○○
　　　　　　　　　　　　之1號.
　　　　　　ｑ○○
　　　　　　ｐ○○
　　　　　　甲ｐ○
　　　　　　　　　　　　號3樓.
　　　　　　乙天○
　　　　　　乙地○
　　　　　　乙戌○
　　　　　　宙○○
　　　　　　玄○○
　　　　　　宇○○
　　　　　　Ａ○○
　　　　　　甲Ｚ○
　　　　　　甲Ｘ○
　　　　　　甲Ｗ○
　　　　　　乙Ｕ○
　　　　　　甲Ｙ○
　　　　　　甲ｆ○
　　　　　　甲宇○
　　　　　　乙Ｋ○
　　　　　　乙Ｉ○
　　　　　　乙Ｆ○
　　　　　　乙Ｅ○
　　　　　　甲辛○
　　　　　　甲丑○
　　　　　　甲寅○
　　　　　　甲子○
　　　　　　ｙ○○
　　　　　　乙ｃ○
　　　　　　乙Ａ○
　　　　　　　　　　　　1號4.
　　　　 　 ａ○○
　　　　　　甲Ｖ○
　　　　　　甲未○
　　　　　　子○○
　　　　　　壬○○
　　　　　　甲Ｌ○
　　　　　　Ｉ○○
　　　　　　Ｈ○○
　　　　　　甲Ａ○
　　　　　　Ｂ○○
　　　　　　ｘ○○
　　　　　　甲Ｐ○
　　　　　　戌○○
　　　　　　寅○○
　　　　　　乙乙○
　　　　　　丁○○
　　　　　　丙○○
　　　　　　　　　　　　號5樓.
　　　　　　乙宙○
　　　　　　乙宇○
　　　　　　乙辛○
　　　　　　　　　　　　樓
　　　　　　甲ｚ○
　　　　　　乙癸○
　　　　　　乙壬○
　　　　　　ｈ○○
　　　　　　ｍ○○
　　　　　　乙Ｑ
　　　　　　辰○○
　　　　　　巳○○
　　　　　　甲黃○
　　　　　　甲Ｎ○
　　　　　　甲酉○
　　　　　　乙己○
　　　　　　甲丁○
　　　　　　卯○○
　　　　　　地○○
　　　　　　甲Ｏ○
　　　　　　甲ｎ○
　　　　　　ｗ○○
　　　　　　　　　　　　號2樓.
　　　　　　甲甲○
　　　　　　　　　　　　之1號.
　　　　　　乙Ｃ○
　　　　　　甲ｃ○
　　　　　　甲ａ○
　　　　　　乙ａ○
　　　　　　乙○○
　　　　　　ｕ○○
　　　　　　Ｗ○○
　　　　　　甲己○
　　　　　　甲Ｍ○
　　　　　　甲ｘ○
　　　　　　乙申○
　　　　　　甲ｉ○
　　　　　　甲ｈ○
　　　　　　ｓ○○
　　　　　　乙酉○
　　　　　　　　　　　　弄16.
　　　　　　乙亥○
　　　　　　甲ｃ○
　　　　　　　　　　　　樓
　　　　　　乙丑○
　　　　　　甲辰○
　　　　　　　　　　　　號5樓.
　　　　　　甲癸○
　　　　　　　　　　　　號3樓.
　　　　　　甲卯○
　　　　　　天○○
　　　　　　　　　　　　樓
　　　　　　甲巳○
　　　　　　乙Ｚ○
　　　　　　Ｋ○○
　　　　　　ｆ○○
　　　　　　ｅ○○
　　　　　　甲玄○
　　　　　　乙Ｆ○
　　　　　　甲申○
　　　　　　甲Ｋ○
　　　　　　　　　　　　號3樓.
　　　　　　乙Ｏ○
　　　　　　乙Ｐ○
　　　　　　ｚ○○
　　　　　　甲ｄ○
　　　　　　乙未○
　　　　　　乙Ｓ○
　　　　　　　　　　　　樓
　　　　　　黃○○
　　　　　　甲ｒ
　　　　　　　　　　　　號4樓.
　　　　　　甲ｓ○
　　　　　　　　　　　　號
　　　　　　甲ｔ○
　　　　　　甲ｂ○
　　　　　　甲ｃ○
　　　　　　乙寅○
　　　　　　　　　　　　3樓
　　　　　　甲Ｆ○
　　　　　　Ｓ○○
　　　　　　　　　　　　3樓
　　　　　　Ｙ○○
　　　　　　ｋ○○
　　　　　　　　　　　　6號之.
　　　　　　Ｎ○○
　　　　　　Ｏ○○
　　　　　　Ｐ○○
　　　　　　辛○○
　　　　　　ｐ○○
　　　　　　乙Ｘ○
　　　　　　甲戊○
　　　　　　乙Ｗ○
　　　　　　乙Ｙ○
　　　　　　甲ｊ○
　　　　　　乙卯○
　　　　　　亥○○
　　　　　　ｔ○○
　　　　　　乙黃○
　　　　　　ｏ○○
　　　　　　Ｄ○○
　　　　　　甲Ｕ○
　　　　　　甲ｖ○
　　　　　　Ｊ○○
　　　　　　甲○○
　　　　　　乙甲○
　　　　　　　　　　　　0樓之.
　　　　　　甲ｅ○
　　　　　　　　　　　　樓
　　　　　　甲ｇ○
　　　　　　Ｌ○○
　　　　　　　　　　　　樓
　　　　　　甲ｕ○
　　　　　　　　　　　　樓之2.
　　　　　　乙丁○
　　　　　　　　　　　　號
　　　　　　甲ｍ○
　　　　　　甲ｌ○
　　　　　　ｄ○○
　　　　　　　　　　　　樓
　　　　　　乙ｅ○
　　　　　　甲乙○
　　　　　　Ｒ○○
　　　　　　甲Ｉ○
　　　　　　ｇ○○
　　　　　　　　　　　　弄12.
　　　　　　黃○○
　　　　　　乙庚○
　　　　　　甲天○
　　　　　　乙戊○
　　　　　　ｖ○○
　　　　　　ｒ○○
　　　　　　Ｃ○○
　　　　　　甲Ｇ○
　　　　　　　　　　　　樓
　　　　　　甲Ｈ○
　　　　　　乙玄○
　　　　　　甲壬○
　　　　　　甲地○
　　　　　　乙Ｔ○
　　　　　　甲ｙ○
　　　　　　乙ｂ○
　　　　　　Ｘ○○
　　　　　　　　　　　　0號2.
　　　　　　甲ｗ○
　　　　　　　　　　　　0號2.
　　　　　　乙Ｒ○
　　　　　　　　　　　　0號2.
　　　　　　Ｆ○○
　　　　　　乙ｆ○
　　　　　　甲庚○
　　　　　　乙Ｊ○
　　　　　　乙Ｇ○
　　　　　　　　　　　　5號
　　　　　　甲亥○
　　　　　　　　　　　　號3樓.
　　　　　　乙Ｍ○
　　　　　　甲戌○
　　　　　　乙Ｖ○
　　　　　　未○○
　　　　　　乙子○
　　　　　　　　　　　　號
　　　　　　乙辰○
　　　　　　寅○○
　　　　　　丑○○
　　　　　　Ｅ○○
　　　　　　Ｖ○○
　　　　　　甲Ｅ○
　　　　　　甲Ｃ○
　　　　　　甲Ｄ○
　　　　　　　　　　　　4樓
　　　　　　甲Ｂ○
　　　　　　　　　　　　73號.
　　　　　　戊○○
　　　　　　甲ｏ○
　　　　　　　　　　　　樓
　　　　　　癸○○
　　　　　　乙ｄ○
　　　　　　　　　　　　4號2.
　　　　　　乙Ｎ○
　　　　　　　　　　　　2號
　　　　　　乙Ｄ○
　　　　　　甲Ｓ○
　　　　　　甲Ｒ○
　　　　　　甲Ｑ○
　　　　　　　　　　　　號
　　　　　　甲Ｔ○
　　　　　　甲ｑ○
　　　　　　甲Ｊ○
　　　　　　ｂ○○
　　　　　　　　　　　　號7樓.
　　　　　　Ｑ○
　　　　　　午○○
　　　　　　　　　　　　巷17.
　　　　　　甲ｋ○
　　　　　　　　　　　　號4樓.
　　　　　　Ｇ○○
　　　　　　Ｕ○○
　　　　　　甲宙○
　　　　　　　　　　　　號2樓.
　　　　　　乙Ｈ○
　　　　　　乙Ｂ○
　　　　　　乙午○
　　　　　　己○○
　　　　　　庚○○
　　　　　　甲丙○
　　　　　　ｃ○○
　　　　　　乙辰○
　　　　　　Ｔ○○
　　　　　　Ｚ○○
以上二百二十八人
共同訴訟代理人
　　　　　　謝曜焜　　律師
被　　　告　甲午○
上列當事人間確認派下權存在等事件，經臺灣臺北地方法院移轉
管轄前來，本院裁定如下：
    主  文
本件再行移送於臺灣臺北地方法院。
    理  由
一、按訴訟之全部或一部，法院認為無管轄權者，依原告聲請或
    依職權以裁定移送其管轄法院，民事訴訟法第28條第1 項定
    有明文。又依同法第30條規定：「移送訴訟之裁定確定時，
    受移送之法院受其羈束。前項法院，不得以該訴訟更移送於
    他法院。但專屬於他法院管轄者，不在此限。」。
二、次按，因不動產之物權或其分割或經界涉訟者，專屬不動產
    所在地之法院管轄。其他因不動產涉訟者，得由不動產所在
    地之法院管轄，民事訴訟法第10條第1項及第2項定有明文。
三、本件原告起訴請求：(一)確認原告乙Ｋ○等228 人就臺北市政
    府民政局民國73年8月16日北市民三字第11844號公告之「祭
    祀公業周可安」之派下權存在。（訴之聲明第一項），暨(二)
    確認原告乙Ｋ○等228 人就前揭祭祀公業所有坐落臺北市○
    ○段○ ○段218 地號土地，面積6 平方公尺，均有公同共有
    權存在。（訴之聲明第二項）等語。
四、經查，原告主張確認上開土地公同共有權存在（即訴之聲明
    第二項請求部分），有原告起訴狀可憑，為因不動產之物權
    涉訟者，依民事訴訟法第10 條 第1 項規定，乃應專屬於不
    動產所在地之法院管轄，上開不動產係位於臺北市中正區，
    應專屬於臺灣臺北地方法院管轄。另原告確認派下權存在（
    訴之聲明第一項）部分，則屬於因上開不動產涉訟，依同法
    第10條第2 項規定，得由不動產所在地法院即臺灣臺北地方
    法院管轄。本件既應專屬不動產所在地法院即臺灣臺北地方
    法院管轄，臺灣臺北地方法院裁定移送本院，顯有違誤，依
    民事訴訟法第30條第2 項但書之規定，本院不受其羈束，自
    應依職權再移送於管轄法院。
五、依職權再行將本件移送於該管轄法院。
六、依首開法條裁定如主文。
中　　華　　民　　國　　96　　年　　9 　　月　　11　　日
                民事第一庭      法　官　李世貴
以上正本係照原本作成
如對本裁定抗告須於裁定送達後10日內向本院提出抗告狀，並繳
納抗告費新臺幣1,000元。
中　　華　　民　　國　　96　　年　　9 　　月　　12  　日
                                書記官　蘇哲男
